# 请教陈版主亏损合同计提预计负债及期后会计处理

提问人：灞波儿奔 时间：2022-09-25 20:52:17
陈版主您好，最近看一些公开披露的问询信息，发现一些公司在处理亏损合同时：若无对应资产（待执行合同对应的产品未生产出来），则计入营业外支出。问题 1 ：请问在无对应资产的情况下，是计入主营业务成本还是营业外支出更合理一些？
问题 2 ：如果将计提亏损合同的预计负债放入主营业务成本，将导致主营业务成本分摊至”料工费“时会有一项非料工费成本，不知该如何处理。
问题 3 ：对于因材料涨价原因导致的亏损合同金额确认为经常性损益是否更合理。
先感谢陈版主及审帖版主。

回答人：chenyiwei
1 、与主营业务相关的合同有关的亏损合同损失，在确认或调整预计负债时，对应的损益项目应当是主营业务成本。
2 、成本分析时对此予以单列，或者在计提时予以排除，后续实际确认收入时按实际成本（不含亏损合同准备和减值准备转回）的构成进行分析。
3 、与主营合同相关的亏损合同准备，如果是经常性发生的，属于市场的正常波动所导致，则确认为经常性损益更恰当。如果是偶发性的重大市场波动导致的偶发性重大损失，预计在可预见的未来不会重复发生的，可考虑作为非经。